臺灣臺中地方法院刑事判決　　　　　　　96年度易字第3077號
公　訴　人　臺灣臺中地方法院檢察署檢察官
被　　　告　甲○○
上列被告因違反毒品危害防制條例案件，經檢察官提起公訴（96
年度毒偵字第2252號），本院判決如下：
    主  文
甲○○施用第二級毒品，處有期徒刑肆月，如易科罰金，以新臺
幣壹仟元折算壹日，減為有期徒刑貳月，如易科罰金，以新臺幣
壹仟元折算壹日。
    犯罪事實
一、甲○○前因施用毒品案件，經本院以92年度毒聲字第1959號
    裁定送觀察、勒戒後，認有繼續施用毒品傾向，再經臺灣高
    等法院臺中分院以93年度毒抗字第218號裁定送強制戒治，
    於民國93年10月14日強制戒治期滿獲釋放（嗣於翌日起轉送
    另犯強盜案件有期徒刑3年6月之執行），並經臺灣臺中地方
    法院檢察署檢察官於93年12月21日以93年度戒毒偵字第290
    號為不起訴處分確定。詎其仍不知警惕，於前揭強制戒治執
    行完畢獲釋放5年內，基於施用第二級毒品之犯意，於96年4
    月2日上午10時50分起回溯96小時內之某時許，在不詳地點
    ，以不詳方式，施用第二級毒品甲基安非他命1次。嗣因其
    另犯強盜案件尚在假釋、付保護管束中，而於96年4月2日上
    午10時50分許，經臺灣臺中地方法院檢察署觀護人通知至該
    署採尿送驗呈甲基安非他命陽性反應而查獲。
二、案經臺灣臺中地方法院檢察署觀護人簽請同署檢察官偵查起
    訴。
    理  由
一、上開事實，訊據被告甲○○於本院審理中矢口否認有何施用
    第二級毒品甲基安非他命之情事，辯稱：伊從未曾施用第二
    級毒品甲基安非他命，不知道為何驗尿會呈甲基安非他命陽
    性反應，而伊於採尿前曾經因為痛風、感冒就醫服藥，可能
    係該藥物作用致其尿液經檢驗有甲基安非他命陽性反應云云
    。惟查，被告於96年4月2日上午10時50分許，因另案在假釋
    、付保護管束中，經臺灣臺中地方法院檢察署觀護人通知至
    該署所採集之尿液，經檢驗結果其尿液中呈甲基安非他命陽
    性反應，有中山醫學大學附設醫院檢驗科藥物檢測中心96年
    4月12日實驗編號第0000000號檢驗報告1紙在卷可稽，又上
    開檢驗機構就被告尿液檢驗之程序，係以酵素免疫分析法（
    EIA）先為初步之篩驗，結果有安非他命類陽性反應，經再
    以氣相層析／質譜儀法（GC／MS）為確認檢驗，發現確呈甲
    基安非他命陽性反應，此觀前揭報告等內容自明，而該檢驗
    機構就本件尿液檢驗所使用之氣相層析／質譜儀法包括「氣
    相層析儀」及「質譜儀」兩部分，其中氣相層析儀法之原理
    為將物質氣化後，再經分析管分離，由於各種物質之沸點及
    對管柱之吸附力不同，在經過檢測器（DE TECTOR）測定後
    ，表現出不同之滯留時間（RETENSIONTIME），以滯留時間
    來判斷係何種物質，至「質譜儀法」部分為其檢測器，能將
    物質撞擊成碎片，紀錄其質譜圖，因每個化合物之鍵結能力
    不同，故不同之物質會有其特定之質譜圖，因此在物質之判
    斷上有如指紋之鑑定，理論上如扣除人為之因素，其精確度
    已接近百分之百，另人體施用第二級毒品甲基安非他命因經
    尿液排出之時間，依吸食量之多寡、人體代謝功能、吸食者
    之年齡及性別有所差異，惟一般而言，施用者在96小時內所
    排出之尿液均有可能被檢出，此為本院歷來職務上審理毒品
    案件所得知悉，被告於96年4月2日上午10時50分許為臺灣臺
    中地方法院檢察署觀護人採集尿液送驗，其尿液中既有甲基
    安非他命陽性反應，足見被告自96年4月2日上午10時50分起
    回溯96小時內之某時，確有施用第二級毒品甲基安非他命1
    次之情事，是被告辯稱伊未施用甲基安非他命云云，應非事
    實，尚不可信。又被告另辯稱：伊於採尿前曾經因為痛風、
    感冒就醫服藥，可能係該等藥物造成其尿液經檢驗有甲基安
    非他命陽性反應云云，並提出其所服用之藥水1瓶、藥錠1包
    附卷為證，然經將被告上開所提藥水、藥錠送請法務部調查
    局鑑定其中所含藥品成分經人體服用吸收後，是否會於人體
    所排出之尿液中驗得甲基安非他命陽性反應等情，嗣經該局
    於96年7月26日以調科壹字第09600329880號函覆本院稱：經
    檢視送驗藥水包裝所標示之成分，除含第四級管制藥品先驅
    原料第5項甲基麻黃鹼成分外，並未含其他法定毒品成分，
    另送驗藥錠1包經檢驗結果亦未發現含法定毒品成分；人體
    服用該藥水或藥錠後所排出之尿液，不會檢出甲基安非他命
    或安非他命等毒品陽性反應等語，有上開函文1紙在卷可查
    ，足認被告此部分辯解，並非事實，自難採為有利於其之認
    定。綜上所述，被告施用第二級甲基安非他命之事實，事證
    明確，已堪認定。又被告前因施用毒品案件，經本院以92年
    度毒聲字第1959號裁定送觀察、勒戒後，認有繼續施用毒品
    傾向，再經臺灣高等法院臺中分院以93年度毒抗字第218號
    裁定送強制戒治，於93年10月14日強制戒治期滿獲釋放，並
    經臺灣臺中地方法院檢察署檢察官於93年12月21日以93年度
    戒毒偵字第290號為不起訴處分確定之事實，有臺灣臺中地
    方法院檢察署刑案資料查註紀錄表、臺灣高等法院被告前案
    紀錄表各1份附卷足憑，其於強制戒治執行完畢獲釋5年內，
    再犯毒品危害防制條例第10條之罪，事證明確，被告犯行，
    洵堪認定。
二、查甲基安非他命係毒品危害防制條例第2條第2項第2款規定
    之第二級毒品，是核被告所為，係犯同條例第10條第2項施
    用第二級毒品罪。被告持有第二級毒品之低度行為，應為施
    用之高度行為所吸收，不另論罪。爰審酌被告前已有施用毒
    品前科，有上開刑案紀錄表可查，今再為施用，顯見其戒除
    毒癮之意志薄弱，然施用毒品究屬戕害自身健康之犯罪，被
    告施用毒品尚未造成他人明顯之危害，及其於本院審理中否
    認犯行，態度不佳等一切情狀，量處如主文所示之宣告刑，
    並諭知如易科罰金之折算標準。又本件被告犯罪時間係在96
    年罪犯減刑條例所定減刑基準日即96年4月24日之前，合於
    該條例所定減刑規定之適用，應依該條例第2條第1項第3款
    之規定，減其刑為有期徒刑2月，並諭知如易科罰金之折算
    標準。
據上論斷，應依刑事訴訟法第299條第1項前段、毒品危害防制條
例第10條第2項、刑法第11條前段、第41條第1項前段、中華民國
96年罪犯減刑條例第2條第1項第3款、第7條，判決如主文。
本案經檢察官乙○○到庭執行職務
中　　華　　民　　國　　96　　年　　8 　　月　　31　　日
　　　　　　　　　刑事第14庭    法　官　林世民
以上正本證明與原本無異。
如不服本判決，應於判決送達後10日內，向本院提出上訴狀。
　　　　　　　　　　　　　　　　書記官　紀俊源
中　　華　　民　　國　　96　　年　　8 　　月　　31　　日
附錄論罪科刑法條：
毒品危害防制條例第10條
施用第一級毒品者，處 6 月以上 5 年以下有期徒刑。
施用第二級毒品者，處 3 年以下有期徒刑。
